臺灣臺中地方法院刑事判決            100年度交訴字第242號
公  訴  人  臺灣臺中地方法院檢察署檢察官
被      告  湯福太郎
上列被告因肇事逃逸罪案件，經檢察官提起公訴（100年度偵字
第9459號），被告在本院準備程序進行中就被訴事實為有罪之陳
述，受命法官於告知簡式審判程序之旨，並聽取當事人之意見後
，本院合議庭裁定由受命法官獨任依簡式審判程序，判決如下：
    主  文
湯福太郎駕駛動力交通工具肇事，致人受傷而逃逸，處有期徒刑
陸月，如易科罰金，以新臺幣壹仟元折算壹日，緩刑貳年，並應
向指定之政府機關、政府機構、行政法人、社區或其他符合公益
目的之機構或團體，提供壹佰貳拾小時之義務勞務，緩刑期間付
保護管束。
    事  實
一、湯福太郎於民國100年3月18日晚上6時40分許，駕駛車牌號
    碼6589-NC號自小客車，沿臺中市○○區○○路往永盛巷之
    河堤道路由西向東方向行駛，於行經該河堤道路近東蘭路與
    永盛巷口約50公尺處時，與行駛於對向由連林玉春所騎乘車
    牌號碼PM3-776號重型機車發生擦撞，致連林玉春倒地受有
    左側頸部肩膀挫傷、左側大腿瘀傷4X3公分、左前胸、右手
    腫、左肩左大腿多處挫傷合併頭部外傷、胸痛、胸壁挫傷等
    傷害（所涉過失傷害部分未據告訴）。而湯福太郎於下車察
    看後，見連林玉春所騎乘之機車已卡在其所駕駛之自小客車
    下方，能預見連林玉春於發生車禍後受有傷害，而連林玉春
    表示要通知警察處理時，竟萌生肇事逃逸犯意，未協助通知
    救護人員到場，亦未留下聯絡方式，隨即駕駛上開車輛逃離
    現場。嗣經連林玉春報警處理而查獲，並於同日晚上9時18
    分許，測得湯福太郎呼氣酒精濃度為每公升0.34毫克而查獲
    （所涉違背安全駕駛犯行，另為不起訴處分）。
二、案經臺中市政府警察局東勢分局報告臺灣臺中地方法院檢察
    署檢察官偵查起訴。
    理  由
壹、程序方面：
一、按除被告所犯為死刑、無期徒刑、最輕本刑為3年以上有期
    徒刑之罪或高等法院管轄第一審案件者外，於法院行準備程
    序進行中，被告先就被訴事實為有罪之陳述時，審判長得告
    知被告簡式審判程序之旨，並聽取當事人、代理人、辯護人
    及輔佐人之意見後，裁定進行簡式審判程序；且受命法官行
    準備程序，與法院或審判長有同一之權限；又簡式審判程序
    之證據調查，不受刑事訴訟法第159條第1項、第161條之2、
    第161條之3、第163條之1及第164條至第170條規定之限制，
    刑事訴訟法第273條之1第1項、第279條第2項前段、第273條
    之2分別定有明文。
二、查本件被告湯福太郎所犯為死刑、無期徒刑、最輕本刑為3
    年以上有期徒刑以外之罪，且非高等法院管轄第一審之案件
    ，經本院合議庭裁定由受命法官行準備程序時，被告就被訴
    事實為有罪之陳述後，復經本院合議庭裁定由受命法官獨任
    行簡式審判程序，是其證據之調查，自不受刑事訴訟法第15
    9條第1項、第161條之2、第161條之3、第163條之1及第164
    條至第170條規定之限制，合先敘明。
貳、實體方面：
一、證據能力部分：
  (一)按被告以外之人於審判外之言詞或書面陳述，除法律有規定
    者外，不得作為證據；被告以外之人於審判中有下列情形之
    一，其於檢察事務官、司法警察官或司法警察調查中所為之
    陳述，經證明具有可信之特別情況，且為證明犯罪事實之存
    否所必要者，得為證據：一、死亡者。二、身心障礙致記憶
    喪失或無法陳述者。三、滯留國外或所在不明而無法傳喚或
    傳喚不到者。四、到庭後無正當理由拒絕陳述者；該言詞或
    書面陳述，雖不符刑事訴訟法第159條之1至第159條之4之規
    定，而經當事人於審判程序同意作為證據，法院審酌該言詞
    陳述或書面陳述作成時之情況，認為適當者，亦得為證據；
    當事人、代理人或辯護人於法院調查證據時，知有第159條
    第1項不得為證據之情形，而未於言詞辯論終結前聲明異議
    者，視為有前項之同意，刑事訴訟法第159條第1項、第159
    條之3、第159條之5分別定有明文。核其立法理由在於傳聞
    證據未經當事人之反對詰問予以核實，乃排斥其證據能力。
    惟當事人如放棄對原供述人之反對詰問權，於審判程序表示
    同意該等傳聞證據可作為證據，此時，法院除認該傳聞證據
    欠缺適當性外，自可承認其證據能力。又當事人、代理人或
    辯護人於調查證據時，知有刑事訴訟法第159條第1項不得為
    證據之情形，卻表示「對於證據調查無異議」、「沒有意見
    」等意思，而未於言詞辯論終結前聲明異議者，應視為已有
    將該等傳聞證據採為證據之同意（參見最高法院94年度臺上
    字第2976號判決意旨）。
  (二)本件檢察官、被告於審判期日，對本案之全部證據之證據能
    力均不爭執，復於審判期日就本院提示之證據於言詞辯論終
    結前，均未就所調查之證據主張有刑事訴訟法第159條不得
    為證據之情形，且均表示無意見，本院審酌該等證據作成時
    ，亦無不適當之處，是參考上開最高法院判決要旨，應視為
    已有將該等傳聞之證據採為證據之同意，本案經調查之證據
    均有證據能力。
二、認定犯罪事實所根據的證據及理由：
  (一)被告湯福太郎於本院審理中坦白承認上開肇事逃逸之事實，
    核與被害人連林玉春於偵查中證述情節相符，被告上開自白
    應與事實相符，足堪採信。
  (二)復有道路交通事故現場圖、道路交通事故調查報告表(一)(二)、
    事故現場相片、東勢鎮農會附設醫院一般診斷書、永德堂中
    醫診所診斷證明書、行政院國軍退除役官兵輔導委員會台中
    榮民總醫院診斷證明書、澄清綜合醫院中港分院診斷證明書
    等附卷可稽。
  (三)本件事證明確，被告犯行洵堪認定。
三、論罪科刑的理由：
  (一)核被告湯福太郎所為，係犯刑法第185條之4之肇事逃逸罪。
  (二)爰審酌被告駕駛動力交通工具肇事，致被害人受傷後逃逸，
    置其安危於不顧，惡性非輕，惟考量被害人受傷情節並非甚
    為嚴重，且念及被告業與被害人達成和解，合理賠償被害人
    的損害，犯後復已坦認犯行，應有認錯悔過之意，態度尚稱
    良好等一切情狀，量處如主文所示之刑，並諭知易科罰金之
    折算標準，以示懲儆。
  (三)末查，被告前曾受有期徒刑以上刑之宣告，執行完畢後，5
    年以內未曾受有期徒刑以上刑之宣告，此有臺灣高等法院被
    告前案紀錄表及臺灣臺中地方法院檢察署刑案資料查註紀錄
    表在卷足憑，其因一時失慮，年事已高，偶罹刑章，且事後
    已盡力彌補其過錯，經此偵審程序之教訓後，當能知所警惕
    ，信無再犯之虞，本院認其所宣告之刑，以暫不執行為適當
    ，併予諭知緩刑2年，以啟自新，並觀後效，惟為使被告於
    緩刑期間內，能深自惕勵，導正其偏差行為，強化法治之認
    知，爰併宣告其於緩刑期間內，向指定之政府機關、政府機
    構、行政法人、社區或其他符合公益目的之機構或團體，提
    供120小時之義務勞務，並依刑法第93條第1項第2款之規定
    ，宣告於緩刑期間付保護管束，期能使被告於義務勞務過程
    及保護管束期間，確切明瞭其行為所造成之損害，並培養正
    確的法治觀念。至於被告究應向何政府機關、政府機構、行
    政法人、社區或其他符合公益目的之機構或團體，提供義務
    勞務，屬執行之問題，應由執行檢察官斟酌全案情節及各政
    府機關、政府機構、行政法人、社區或其他符合公益目的之
    機構或團體之需求，妥為指定，附此敘明。
四、適用法律依據：
  (一)刑事訴訟法第273條之1第1項、第299條第1項前段。
  (二)刑法第185條之4、第41條第1項前段、第74條第1項第2款、
    第2項第5款、第93條第1項第2款。
本案經檢察官吳昆璋到庭執行職務。
中    華    民    國   100    年    8     月    18    日
                      交通法庭  法  官  洪挺梧
以上正本證明與原本無異。
如不服本判決應於收受送達後10日內向本院提出上訴書狀，並應
敘述具體理由；其未敘述上訴理由者，應於上訴期間屆滿後20日
內向本院補提理由書（均須按他造當事人之人數附繕本）「切勿
逕送上級法院」。
                                書記官  劉雅玲
中    華    民    國   100    年    8     月    18    日
附錄本判決論罪科刑法條：
中華民國刑法第185條之4
（肇事遺棄罪）
駕駛動力交通工具肇事，致人死傷而逃逸者，處6月以上5年以下
有期徒刑。